【裁判字號】    97,訴,348
【裁判日期】    971020
【裁判案由】    違反森林法
【裁判全文】
臺灣苗栗地方法院宣示判決筆錄           97年度訴字第348號
                                       97年度訴字第436號
                                       97年度訴字第621號
公  訴  人  臺灣苗栗地方法院檢察署檢察官
被      告  丙○○  50歲民.
被      告  乙○○
被      告  甲○○
指定辯護人  本院公設辯護人蔡文亮
上列被告因違反森林法案件（起訴及追加起訴案號：97年度偵字
第753 號、第1564號、第2602號、第2698號），本院於中華民國
97年10月20日下午4 時許，在本院第一法庭宣示判決，出席職員
如下：
                審判長法  官  顏苾涵
法官起立朗讀判決主文、犯罪事實要旨、處罰條文、附記 事項，
及告以上訴限制、期間並提出上訴狀之法院，且諭知記載其內容
：
一、主  文：
    丙○○犯森林法第52條第1 項第4 款之竊取森林主產物罪，
    未遂，處有期徒刑月，併科罰金新臺幣伍萬肆仟貳佰陸拾
    捌元，罰金如易服勞役，以新臺幣仟元折算壹日。又犯森
    林法第52條第1 項第1 、4 、6 款之竊取森林主產物罪，處
    有期徒刑陸月，併科罰金新臺幣壹拾貳萬貳仟元，罰金如易
    服勞役，以新臺幣仟元折算壹日。應執行有期徒刑柒月，
    併科罰金新臺幣壹拾柒萬陸仟貳佰陸拾捌元，罰金如易服勞
    役，以新臺幣仟元折算壹日。
    乙○○犯森林法第52條第1 項第4 款之竊取森林主產物罪，
    未遂，累犯，處有期徒刑肆月，併科罰金新臺幣伍萬肆仟貳
    佰陸拾捌元，罰金如易服勞役，以新臺幣仟元折算壹日。
    又犯森林法第52條第1 項第1 、4 、6 款之竊取森林主產物
    罪，累犯，處有期徒刑柒月，併科罰金新臺幣壹拾捌萬仟
    元，罰金如易服勞役，以新臺幣仟元折算壹日。應執行有
    期徒刑玖月，併科罰金新臺幣貳拾參萬柒仟貳佰陸拾捌元，
    罰金如易服勞役，以新臺幣仟元折算壹日。
    甲○○犯森林法第52條第1 項第4 款之竊取森林主產物罪，
    未遂，處有期徒刑月，併科罰金新臺幣伍萬肆仟貳佰陸拾
    捌元，罰金如易服勞役，以新臺幣仟元折算壹日。又犯森
    林法第52條第1 項第1 、4 、6 款之竊取森林主產物罪，處
    有期徒刑陸月，併科罰金新臺幣壹拾貳萬貳仟元，罰金如易
    服勞役，以新臺幣仟元折算壹日。應執行有期徒刑柒月，
    併科罰金新臺幣壹拾柒萬陸仟貳佰陸拾捌元，罰金如易服勞
    役，以新臺幣仟元折算壹日，緩刑貳年。
二、犯罪事實要旨：
  (一)丙○○、乙○○、甲○○於民國97年2 月13日晚間9 時許，
    行經大湖鄉大湖事業林班區第一林班地 (X 座標：237274、
    Y 座標：0000000 )時 ，竟共同基於意圖為自己不法所有之
    犯意聯絡，著手竊取國有之森林主產物七里香樹1 棵，並對
    上開七里香樹進行鋸斷樹根及樹枝等動作，惟尚未鋸倒該樹
    竊取得手之際，即為警當場發現而加以追捕，並循線查獲。
  (二)丙○○意圖為自己不法之所有，於民國97年5 月28日下午，
    獨自一人攜帶鋸子、小鋤頭等工具，前往苗栗縣公館鄉○○
    段795 地號國有保安林地（屬1324號國有林區外保安林），
    著手挖掘竊取七里香，迨挖得1 棵七里香後，發現人手不足
    ，乃先行返家，並於翌（29）日下午通知與其具共同犯意聯
    絡之乙○○到場，二人又共同利用上開工具挖掘竊取第2 棵
    七里香。迄同月30日凌晨零時30分許，渠二人又通知具共同
    犯意聯絡之甲○○駕駛車號5476-TX 自用小貨車到場載運，
    並由乙○○、丙○○負責將上開2 棵七里香搬運上車竊取得
    手，甲○○即駕駛上開自用小貨車搭載乙○○離開。
三、處罰條文：
  (一)森林法第52條第1 項第4 款、第2 項。
  (二)森林法第52條第1 項第1 款、第4 款、第6 款。
四、協商判決除有刑事訴訟法第455 條之4 第1 項第1 款於本訊
    問程序終結前，被告撤銷協商合意或檢察官撤回協商聲請者
    ；第2 款被告協商之意思非出於自由意志者；第4 款被告所
    犯之罪非第455 條之2 第1 項所定得以協商判決者；第6 款
    被告有其他較重之裁判上一罪之犯罪事實者；第7 款法院認
    應諭知免刑或免訴、不受理者情形之一，及違反同條第2 項
    「法院應於協商合意範圍內為判決；法院為協商判決所科之
    刑，以宣告緩刑或2 年以下有期徒刑、拘役或罰金為限」之
    規定者外，不得上訴。
五、如有前項得上訴之情形，若不服本件判決，得自收受判決筆
    錄送達之日起10日內，向本院提出上訴書狀，上訴於第二審
    法院。
中    華    民    國    97    年    10    月    20    日
                  台灣苗栗地方法院刑事第三庭
                            書記官  黃雅琦
                      審判長法  官  顏苾涵
以上正本與原本無誤。
                            書記官  黃雅琦
中    華    民    國    97    年    10    月    20    日
附錄論罪科刑法條：
森林法第52條
竊取森林主、副產物而有左列情形之一者，處六月以上五年以下
有期徒刑，併科贓額二倍以上五倍以下罰金：
一、於保安林犯之者。
二、依機關之委託或其他契約，有保護森林義務之人犯之者。
三、於行使林產採取權時犯之者。
四、結夥二人以上或僱使他人犯之者。
五、以贓物為原料，製造木炭、松節油、其他物品或培植菇類者
    。
六、為搬運贓物，使用牲口、船舶、車輛，或有搬運造材之設備
    者。
七、掘採、毀壞、燒燬或隱蔽根株，以圖罪跡之湮滅者。
八、以贓物燃料，使用於礦物之採取，精製石灰、磚瓦或其他物
    品之製造者。
前項未遂犯罰之。
第一項第五款所製物品，以贓物論，沒收之。


司法院資訊處製作；財團法人民間司法改革基金會備份。
